【裁判字號】    98,易,3395
【裁判日期】    981030
【裁判案由】    竊盜
【裁判全文】
臺灣臺中地方法院刑事判決              98年度易字第3395號
公  訴  人  臺灣臺中地方法院檢察署檢察官
被      告  丙○○
上列被告因竊盜案件，經檢察官提起公訴（98年度偵字第19818
號），本院判決如下：
    主    文
丙○○共同攜帶兇器竊盜，處有期徒刑陸月，如易科罰金，以新
臺幣壹仟元折算壹日；扣案之油壓剪壹支、膠帶拾貳捲、手套貳
雙、手電筒貳支均沒收。又共同攜帶兇器竊盜，處有期徒刑陸月
，如易科罰金，以新臺幣壹仟元折算壹日；扣案之油壓剪壹支、
膠帶拾貳捲、手套貳雙、手電筒貳支均沒收。應執行有期徒刑拾
月，如易科罰金，以新臺幣壹仟元折算壹日；扣案之油壓剪壹支
、膠帶拾貳捲、手套貳雙、手電筒貳支均沒收。
    犯罪事實
一、丙○○與真實姓名年不詳綽號「阿明」之成年男子共同基於
    行竊他人財物之犯意，意圖為自己不法之所有，(一)先於民國
    98年8月11日凌晨2時許，由丙○○駕駛該真實姓名年籍不詳
    綽號「阿明」之成年男子所提供車牌號碼不詳之自小客車搭
    載該真實姓名年籍不詳綽號「阿明」之成年男子，共同前往
    臺中市西屯區市○○○路與惠中五街口之聯聚建設股份有限
    公司（下稱聯聚建設公司）工地，丙○○即負責在外把風，
    而該真實姓名年籍不詳綽號「阿明」之成年男子即執持其所
    有客觀上足以對人之生命、身體、安全構成威脅，具有危險
    性，堪供為兇器使用之油壓剪1支，進入聯聚建設公司工地
    內行竊屬於聯聚建設公司承包商金鴻程工程有限公司（下稱
    金鴻程公司）所有之電纜線20捲（長度大約150公尺，價值
    約新臺幣〈下同〉55000元），得手後，隨即交由丙○○駕
    駛前開自小客車載往臺南縣永康市國道八號高速公路底下空
    地擺放，再由該真實姓名年籍不詳綽號「阿明」之成年男子
    負責變賣換現，丙○○事後分得6000元之變賣款項；(二)又於
    98年8月15日凌晨2時許，由丙○○駕駛車牌號碼CX-2813號
    廂型車（登記其姊之艾密歐有限公司所有）搭載該真實姓名
    年籍不詳綽號「阿明」之成年男子，共同前往臺中市西屯區
    市○○○路與惠中五街口之聯聚建設公司工地，丙○○仍負
    責在外把風，而該真實姓名年籍不詳綽號「阿明」之成年男
    子即執持其所有客觀上足以對人之生命、身體、安全構成威
    脅，具有危險性，堪供為兇器使用之前開油壓剪1支，進入
    聯聚建設公司工地內行竊屬於聯聚建設公司承包商金鴻程公
    司所有之電纜線36條（每條約14公尺，總長度約252公尺，
    價值約95000元），得手後，隨即交由丙○○駕駛前開自小
    客車，欲駕車載往指定地點擺放，未及離去之際，即於98年
    8月15日凌晨2時28分許，為警當場查獲，並在丙○○所駕駛
    之前開廂型車內起獲竊得之電纜線36條，另外在聯聚建設公
    司工地內，扣得該真實姓名年籍不詳綽號「阿明」之成年男
    子所有供行竊使用之油壓剪一支、膠帶十二捲、手套二雙、
    手電筒二支等物。
二、案經金鴻程公司委由甲○○訴由臺中市警察局第六分局報告
    臺灣臺中地方法院檢察署檢察官偵查起訴。
    理    由
一、訊據被告丙○○對於前揭時地與該真實姓名年籍不詳綽號「
    阿明」之成年男子，先後二次共同執持油壓剪，行竊聯聚建
    設公司工地內屬於金鴻程公司所有之電纜線得手之情，業經
    坦認屬實，核與告訴代理人甲○○於警詢之指訴內容及證人
    即工地保全乙○○於警詢中之陳述內容均屬相符，並有告訴
    代理人甲○○領回遭竊電纜線之贓物認領保管單一份、查獲
    現場照片四張、聯聚建設公司工地監視器錄影翻拍畫面十張
    、查獲現場圖一份等在卷可稽，並有扣案之油壓剪一支、膠
    帶十二捲、手電筒二支、手套二雙等物為證，被告自白供述
    與現有事證相符，應堪置信。本件事證已臻明確，被告犯行
    ，洵堪認定。
二、按刑法第三百二十一條第一項第三款之攜帶兇器竊盜罪，係
    以行為人攜帶兇器竊盜為其加重條件，此所謂兇器，其種類
    並無限制，凡客觀上足對人之生命、身體、安全構成威脅，
    具有危險性之兇器均屬之，且祇須行竊時攜帶此種具有危險
    性之兇器為已足，並不以攜帶之初有行兇之意圖為必要（最
    高法院79年台上字第5253號判例參照）。查：扣案之油壓剪
    一支，係屬鐵製材質，為質地堅硬之物，客觀上足以對人之
    生命、身體、安全構成威脅，具有危險性，應屬兇器無訛。
    被告與該真實姓名年籍不詳綽號「阿明」之成年男子共同基
    於行竊他人財物之犯意，意圖為自己不法之所有，先後二次
    由該真實姓名年籍不詳綽號「阿明」之成年男子攜帶油壓剪
    ，共同行竊金鴻程公司所有之前開電纜線得手，核其所為，
    均係犯刑法第三百二十一條第一項第三款之攜帶兇器竊盜罪
    。被告與該真實姓名年籍不詳綽號「阿明」之成年男子就前
    開二次攜帶兇器竊盜犯行間，顯有共同實行犯罪之犯意聯絡
    及行為分擔，均為共同正犯。又被告先後二次攜帶兇器竊盜
    犯行，其犯意個別，行為互殊，應予分論併罰。爰審酌被告
    不思循正當途徑，獲取生活所需，竟與該真實姓名年籍不詳
    綽號「阿明」之成年男子共同於半夜前往聯聚建設公司工地
    行竊承包商金鴻程公司所有之電纜線，以圖變賣換現，其行
    誠屬可議，惟因被告於犯罪後，業經坦承犯行，犯後態度良
    好，且被告第二次行竊之電纜線業經當場查獲發還告訴代理
    人甲○○領回，告訴人所受損害未及擴大，本院考量被告行
    竊之電纜線價值非低，且將行竊贓物刻意載往南部銷贓，以
    避免遭查緝等一切情狀，分別量處如主文所示之刑，並合併
    定其應執行之刑及併予諭知易科罰金之折算標準，以示懲儆
    。
三、扣案之油壓剪一支、膠帶十二捲、手套二雙、手電筒二支等
    物，均係該真實姓名年籍不詳綽號「阿明」之成年男子所有
    ，供與被告共同行竊所用之物，業據被告供述屬實，爰依刑
    法第三十八條第一項第二款之規定，併予諭知沒收。
據上論斷，應依刑事訴訟法第二百九十九條第一項前段，刑法第
二十八條、第三百二十一條第一項第三款、第五十一條第五款、
第四十一條第一項前段、第三十八條第一項第二款，判決如主文
。
中    華    民    國    98    年    10    月    30    日
                  刑事第十六庭    法  官  巫淑芳
上正本證明與原本無異。
如不服本判決，應於收受送達後10日內向本院提出上訴書狀（應
敘述具體理由並附繕本）。
上訴書狀如未敘述理由，應於上訴期間屆滿後20日內補提理由書
於本院。
                                  書記官  張孝妃
中    華    民    國    98    年    10    月    30    日
附錄論罪科刑法條：
中華民國刑法第321條：
犯竊盜罪而有左列情形之一者，處六月以上、五年以下有期徒刑
：
一  於夜間侵入住宅或有人居住之建築物、船艦或隱匿其內而犯
    之者。
二  毀越門扇、牆垣或其他安全設備而犯之者。
三  攜帶兇器而犯之者。
四  結夥三人以上而犯之者。
五  乘火災、水災或其他災害之際而犯之者。
六  在車站或埠頭而犯之者。
前項之未遂犯罰之。


司法院資訊處製作；財團法人民間司法改革基金會備份。
